臺灣雲林地方法院刑事判決　　　　　　　100年度訴字第416號
公　訴　人　臺灣雲林地方法院檢察署檢察官
被　　　告　吳連生
上列被告因偽造文書案件，經檢察官提起公訴（100 年度偵緝字
第125 號），被告就被訴事實為有罪之陳述，經本院合議庭裁定
由受命法官獨任進行簡式審判程序，判決如下：
    主  文
吳連生犯行使偽造私文書罪，處有期徒刑伍月，如易科罰金，以
新臺幣壹仟元折算壹日。扣案之內政部警政署國道公路警察局公
警局交字第Z7C006436 號舉發違反道路交通管理事件通知單收受
通知聯者簽章欄內偽造之「蔡永成」署押壹枚沒收之。
    事  實
一、吳連生於民國96年11月25日晚間10時12分許，駕駛車牌號碼
    8U-4285 號自小客車，行經國道三號高速公路北上253.5 公
    里處（位在本院轄區）時，因超速為警攔阻，為規避裁罰，
    竟基於偽造私文書並進而行使之犯意，冒用「蔡永成」之名
    義，在內政部警政署國道公路警察局公警局交字第Z7C00643
    6 號舉發違反道路交通管理事件通知單之收受通知聯者簽章
    欄內，偽造「蔡永成」之署押1 枚，並持以交還警員收執而
    行使該偽造私文書，足以生損害於蔡永成本人，及公路主管
    機關對於道路交通違規事件管理之正確性。嗣因蔡永成接到
    自稱吳連生女友之人電話告知上開情事，並稱有準備罰金供
    其繳納等語，始知遭人冒用身份，而報警循線查悉上情。
二、案經蔡永成訴由內政部警政署國道公路第七警察隊報告臺灣
    雲林地方法院檢察署檢察官偵查起訴。
    理  由
一、被告吳連生所犯係死刑、無期徒刑、最輕本刑為3 年以上有
    期徒刑以外之罪，其就被訴事實為有罪之陳述，經本院裁定
    由受命法官獨任行簡式審判程序審理，則依刑事訴訟法第27
    3 條之2 、同法第159 條第2 項之規定，證據調查不受第15
    9 條第1 項、第161 條之2 、第161 條之3 、第163 條之1
    及第164 條至第170 條規定之限制，且不適用傳聞法則有關
    限制證據能力之相關規定，合先敘明。
二、上揭事實，業據被告於偵審中均坦承不諱，且經證人即告訴
    人蔡永成於警詢時及偵查中證述明確，並有內政部警政署國
    道公路警察局公警局交字第Z7C006436 號舉發違反道路交通
    管理事件通知單在卷可稽，足認被告自白與事實相符，堪可
    採信。本件事證明確，被告犯行堪以認定，應依法論科。
三、按在交通違規通知單移送聯「收受通知聯者簽章」欄內偽簽
    他人姓名，自不待依據習慣或特約，單從形式上觀察，即足
    以知悉係表示由該他人名義出具領收通知聯之證明，此與事
    先在印妥內容之收據上偽簽他人姓名之情形，無分軒輊，當
    屬刑法第210 條所稱之私文書（最高法院83年台上字第6631
    號判例意旨供參）。本件被告在舉發違反道路交通管理事件
    通知單之收受通知聯者簽章欄內，偽造「蔡永成」之署押，
    ，以表示領收該通知單，復持交警員收執，係偽造具有私文
    書性質之舉發違反道路交通管理事件通知單並進而行使，足
    以生損害於蔡永成本人，及公路主管機關對於道路交通違規
    事件管理之正確性，是核被告所為，係犯刑法第216 條、第
    210 條之行使偽造私文書罪。被告偽造署押之行為，為偽造
    私文書之階段行為；偽造私文書之低度行為，又應為行使偽
    造私文書之高度行為所吸收，均不另論罪。
四、爰審酌被告前於94年間，已有因偽造「蔡永成」簽名之行為
    ，經臺灣臺中地方法院以94年度中簡字第865 號判決，判處
    有期徒刑3 月之前案科刑及執行紀錄，竟於本案再因未領有
    駕駛執照而駕車，為規避道路交通管理法規之違規罰則，而
    再次偽造「蔡永成」之簽名，並交付予執法警員，其行為除
    足生損害於公路主管機關對於道路交通違規事件管理之正確
    性外，並造成告訴人蔡永成本人一再疲於前往司法機關應訊
    之困擾，對告訴人所造成之損害非輕，惟衡酌被告犯後坦承
    犯行，態度良好，並表示對告訴人因其行為所致之困擾極具
    歉意，並考量被告教育程度為國中畢業，智識程度非高，及
    其尚未與告訴人達成和解等一切情狀，量處如主文所示之刑
    ，並諭知易科罰金之折算標準。
五、按偽造之署押，不問屬於犯人與否，沒收之，刑法第219 條
    定有明文。查扣案之內政部警政署國道公路警察局公警局交
    字第Z7C006436 號舉發違反道路交通管理事件通知單收受通
    知聯者簽章欄內偽造之「蔡永成」署押1 枚，為被告犯本案
    之罪所偽造之署押，應依上開規定宣告沒收之。
據上論斷，應依刑事訴訟法第273 條之1 第1 項、第299 條第1
項前段，刑法第216 條、第210 條、第41條第1 項前段、第219
條，判決如主文。
本案經檢察官黃立夫到庭執行職務。
中    華    民    國   100    年    6     月    28    日
                  刑事第四庭  法  官  楊 皓 潔
以上正本證明與原本無異。
如不服本判決，應於收受本判決後10日內向本院提出上訴書狀，
並應敘述具體理由。如未敘述上訴理由者，應於上訴期間屆滿後
20日內向本院補提理由書狀（均須按他造當事人之人數附繕本）
「切勿逕送上級法院」。
                              書記官  吳 伊 婷
中    華    民    國   100    年    6     月    28    日
附錄本案論罪科刑法條：
中華民國刑法第216條
（行使偽造變造或登載不實之文書罪）
行使第210 條至第215 條之文書者，依偽造、變造文書或登載不
實事項或使登載不實事項之規定處斷。
中華民國刑法第210條
（偽造變造私文書罪）
偽造、變造私文書，足以生損害於公眾或他人者，處5 年以下有
期徒刑。